臺灣嘉義地方法院刑事判決　　　　　　　 96年度易字第137號
公　訴　人　臺灣嘉義地方法院檢察署檢察官
被　　　告　甲○○
　　　　　　　　　　（現另案在臺灣臺北監獄士林分監執行中
上列被告因違反毒品危害防制條例案件，經檢察官提起公訴（九
十六年度毒偵字第一五三號），被告於準備程序中就被訴事實為
有罪之陳述，經本院合議庭裁定由受命法官改依簡式審判程序審
理，判決如下：
    主  文
甲○○施用第二級毒品，累犯，處有期徒刑陸月，如易科罰金，
以新臺幣壹仟元折算壹日，減為有期徒刑月，如易科罰金，以
新臺幣壹仟元折算壹日。
    事  實
一、甲○○前因施用毒品案件，經台灣士林地方法院以九十三年
    度毒聲字第一五八號裁定送觀察勒戒，後因認無繼續施用毒
    品之傾向，於民國九十三年十月四日執行完畢釋放。其又因
    施用第二級毒品案件，經台灣士林地方法院以九十四年度士
    簡字第五七七號判決判處有期徒刑六月，如易科罰金以銀元
    三百元折算一日確定，於九十五年一月十八日易科罰金執行
    完畢。詎仍不知悔改，於觀察勒戒執行完畢釋放後五年內，
    基於施用第二級毒品甲基安非他命之犯意，於九十五年十二
    月二十七日凌晨零時許，在嘉義市○○路旁之車牌號碼4532
    —DA號自用小客車內，以將第二級毒品甲基安非他命置入玻
    璃球瓶內，以火燒烤後吸食所產生煙霧之方式，施用第二級
    毒品甲基安非他命一次；嗣於九十五年十二月二十八日凌晨
    二時三十分許，在台北縣汐止市○○路二二五巷口為警攔查
    ，經警得甲○○同意採尿送驗後，其尿液檢驗結果呈甲基安
    非他命陽性反應，始悉上情。
二、案經嘉義縣警察局水上分局報請臺灣嘉義地方法院檢察署檢
    察官偵查起訴。
    理  由
一、本件係經被告甲○○於準備程序當庭表示認罪，而經本院裁
    定以簡式審判程序加以審理，則依據刑事訴訟法第二百七十
    三條之二、同法第一百五十九條第二項之規定，不適用傳聞
    法則有關限制證據能力之相關規定，合先敘明。
二、訊據被告甲○○對於上開犯罪事實均坦承不諱，核與證人林
    忠信、潘姿伶、魏宗文於警詢中陳述之事實互符無訛，佐以
    被告於九十五年十二月二十八日上午十一時四十五分許，經
    警得其同意採尿送驗，其結果呈甲基安非他命陽性反應等情
    ，有高雄市立凱旋醫院藥物尿液檢驗報告一份（檢體編號為
    ：水A85 號）可資佐證，復有嘉義縣警察局水上分局尿液代
    號與真實姓名對照表、檢體監管紀錄表各一紙在卷可參，是
    上開補強證據，已足資擔保被告前述自白之真實性，核與事
    實相合，可信為真實。此外，被告因違反毒品危害防制條例
    案件，經台灣士林地方法院以九十三年度毒聲字第一五八號
    裁定送觀察勒戒，後因認無繼續施用毒品之傾向，於九十三
    年十月四日執行完畢釋放等情，有臺灣嘉義地方法院檢察署
    刑案資料查註紀錄表及臺灣高等法院被告前案紀錄表各乙份
    附卷可憑。是被告施用毒品經觀察勒戒執行完畢釋放後，五
    年內再犯施用第二級毒品之犯行，堪以認定，應依法論科。
三、查甲基安非他命為毒品危害防制條例所定之第二級毒品。故
    核被告所為，係犯毒品危害防制條例第十條第二項之施用第
    二級毒品罪；其施用前持有甲基安非他命之低度行為，為施
    用之高度行為所吸收，不另論罪。再被告前因施用第二級毒
    品案件，經台灣士林地方法院以九十四年度士簡字第五七七
    號判決判處有期徒刑六月，如易科罰金以銀元三百元折算一
    日確定，並於於九十五年一月十八日易科罰金執行完畢等情
    ，有前述臺灣嘉義地方法院檢察署刑案資料查註紀錄表、臺
    灣高等法院被告前案紀錄表各一份附卷可按，其於有期徒刑
    之執行完畢五年以內，故意再犯本案有期徒刑以上之罪，係
    屬累犯，應依刑法第四十七條第一項規定，加重其刑。爰審
    酌被告前有違反毒品危害防制條例前科之素行，國中肄業之
    智識程度，前曾因施用毒品經觀察勒戒程序，竟未思悔改，
    顯然缺乏禁絕毒害決心，以及施用毒品犯行係屬戕害自身健
    康之行為，尚未危害他人，且被告於本院審理中坦承犯行，
    態度尚稱良好等一切情狀，量處如主文所示之刑並諭知易科
    罰金之折算標準。再按犯罪在中華民國九十六年四月二十四
    日以前者，除本條例另有規定外，依下列規定減刑：一、死
    刑減為無期徒刑。二、無期徒刑減為有期徒刑二十年。三、
    有期徒刑、拘役或罰金，減其刑期或金額二分之一，中華民
    國九十六年罪犯減刑條例第二條第一項定有明文。本件被告
    上揭犯行係在九十六年四月二十四日前所為，復無不得減刑
    之例外情形，自合於減刑條件，併諭知減得之刑及易科罰金
    之折算標準，以資儆懲。
四、至臺灣士林地方法院檢察署九十六年度毒偵字第九九三號、
    第三八０號移送併辦意旨略以：被告基於施用第二級毒品安
    非他命之犯意，另於(一)九十六年一月二十五日採尿往前回溯
    四日內之某時，在不詳地點施用安非他命一次；(二)於九十六
    年二月十日晚間八時許，在友人連宗坤位在台北縣汐止市○
    ○○路十二巷十五號八樓之居所內，以將安非他命置於玻璃
    球吸食器上燒烤，吸食所產生煙霧之方式，施用第二級毒品
    安非他命一次，因認被告涉犯毒品危害防制條例第十條第二
    項之施用第二級毒品罪嫌，且與本件上開起訴之施用第二級
    毒品部分有集合犯之實質上一罪關係，移送本院併案審理。
    按所謂集合犯，係指數犯罪構成要件中，本即預定有數個同
    種類之行為將反覆實行，雖其特質為行為含有反覆實行複數
    行為而評價為包括一罪，但並非其所有反覆實行之行為，皆
    一律認為包括一罪，仍須從行為人之主觀犯意，自始係基於
    概括性，行為之時、空上具有密切關係，且依社會通念，認
    屬包括之一罪為合理適當者，始足當之，否則仍應依實質競
    合予以併合處罰。施用毒品行為，大多具有成癮性，故毒品
    危害防制條例之施用第一級或第二級毒品罪，依該條例之立
    法意旨，原即預定其有反覆施用第一級或第二級毒品之性質
    ，固得認屬集合犯而為包括之一罪。然依前所述，對依集合
    犯而論以包括一罪之判斷，仍不能無限擴張，其一罪範圍之
    認定，必須與刑法修正後刪除連續犯之立法旨趣相契合，苟
    行為人主觀上，非出於一個決意，客觀上各行為間，又無密
    切接近關係，依一般社會通念，認不應評價為一罪方合於刑
    罰公平原則時，自不能悉數率皆論以一罪（最高法院九十六
    年度台上字第三○九五號、第二０八三號判決參照）。本件
    被告於併案事實所稱之時、地施用毒品，與原起訴之時間地
    點均異，且併案所認被告施用毒品之時間，距離本件起訴被
    告九十五年十二月二十七日施用第二級毒品時間，已有近一
    月至一月餘之時間差距，自客觀上實無足認其係在「密切接
    近」之一定時間為之，主觀上是否出於一個決意，亦非無疑
    ，況被告於本案施用毒品為警查獲後，經採尿送驗，此程序
    無異切斷其主觀上施用毒品之概括犯意，顯屬另行起意再為
    犯行，亦難認有延續性或密接同一時、地施用之可言，難認
    屬集合犯之實質上一罪關係，故尚難僅以被告觸犯相同之毒
    品危害防制條例第十條第二項施用第二級毒品罪名，即謂其
    先後施用毒品之行為，為集合犯之實質上一罪關係。是移送
    併辦部分與本件上開論罪科刑之施用毒品犯行，既無集合犯
    之實質上一罪關係，自非起訴效力所及，本院就併案部分尚
    無從併予審究，應退由檢察官另為妥適之處理，附此敘明。
據上論斷，應依刑事訴訟法第二百七十三條之一第一項、第二百
九十九條第一項前段，毒品危害防制條例第十條第二項，刑法第
十一條、第四十七條第一項前段、第四十一條第一項，中華民國
九十六年罪犯減刑條例第二條第一項第三款、第七條、第九條，
判決如主文。
本案經檢察官蔡彥守到庭執行職務。
中　　華　　民　　國　　96　　年　　7 　　月　　31　　日
                  刑事第一庭    法　官　黃琴媛
上列正本證明與原本無異。
如不服本判決，應於判決送達後十日內向本院提出上訴狀，上訴
書狀依法應敘述具體理由，如未敘述具體理由者，應於上訴期間
屆滿後二十日內補提理由書於本院（均應附繕本）。
中　　華　　民　　國　　96　　年　　7 　　月　　31　　日
                            　　書記官　李彩娥
附錄論罪科刑法條：
毒品危害防制條例第10條
施用第一級毒品者，處 6 月以上 5 年以下有期徒刑。
施用第二級毒品者，處 3 年以下有期徒刑。
